臺灣板橋地方法院民事判決　九十一年度親字第九○號
　　原　　　告　　乙○○
　　　　　　　　　即翟信偉
　　兼法定代理人　甲○○
右當事人間請求否認子女事件，本院判決如左：
    主    文
確認被告翟信偉（男，民國○○○年○○月○日生，身分證統一編號：Ｚ00000
0000）非原告與被告甲○○所生之婚生子。
訴訟費用由被告負擔。
    事　　實
甲、原告方面：
一、聲明：如主文第一項所示。
二、陳述：
  (一)原告與被告甲○○於民國八十年七月十九日結婚，婚後不久，雙方迄未同
    居，彼此分居九年有餘，嗣於八十九年八月二十四日協議離婚，此有戶籍謄本及
    離婚協議書可證。
  (二)雙方離婚後，被告甲○○突於九十年十二月初告知原告其於婚姻關係存續中之八
    十七年十一月十日生下一子，因被告甲○○之子已屆就學年齡，要求原告配合辦
    理戶籍，有出生證明書可證，為此，爰依民法第一千零六十三條第二項規定提起
    本訴。
三、證據：提出戶籍謄本二件、離婚協議書影本一件、出生證明書影本一件為證。
乙、被告方面：
一、聲明：同意原告之聲請。
二、陳述：被告翟信偉確實非被告甲○○與原告所生，被告甲○○於九十年底才告知
    原告此事。
三、證據：提出被告翟信偉之戶籍謄本一件為證。
丙、本院依職權函請法務部調查局鑑定原告與被告翟信偉間之親子血緣關係。
    理　　由
甲、程序方面：
    關於認諾及訴訟尚自認或不爭執事實之效力之規定，於第五百八十九條及第五百
    九十二條之訴，不適用之，民事訴訟法第五百九十四條定有明文，本件為第五百
    八十九條之否認子女之訴，是被告雖同意原告之請求，亦不生訴訟法上認諾及自
    認之效果，合先敘明。
乙、得心證之理由：
一、查原告主張其與被告甲○○於八十年七月十九日結婚，婚後不久，雙方迄未同居
    ，彼此分居九年有餘，嗣於八十九年八月二十四日協議離婚，然被告甲○○突於
    九十年十二月初告知原告，其於婚姻關係存續中之八十七年十一月十日生下一子
    即翟信偉之事實，業據其提出戶籍謄本二件、離婚協議書影本一件、出生證明書
    影本一件為證，並為被告所不爭執，且被告翟信偉於九十一年八月二十日始申請
    戶籍登記，此有被告翟信偉之戶籍謄本一件可證，足認被告甲○○於九十年十二
    月間並未將被告翟信偉出生一情告知原告，是堪信原告之主張為真實。又原告主
    張被告翟信偉非其與被告甲○○所生一節，業經本院函請法務部調查局，以人類
    紅血球型ＡＢＯ式血型鑑定法、人類遺傳因子ＤＮＡ　ＳＴＲ式型別鑑定法及人
    類遺傳因子ＤＮＡ　Ｙ　ＳＴＲ式型別鑑定法，對原告、被告翟信偉進行親子血
    緣鑑定結果認「依據遺傳法則，甲○○之子之十四項ＤＮＡ型別與原告之各項相
    對應型別均矛盾，因此認為甲○○之子不可能為甲○○與原告所生」，此有法務
    部調查局九十一年七月二十四日調科肆字第○九一○○四三六七一○號鑑定通知
    書在卷足憑，堪信原告之主張為真實。
二、按從子女出生日回溯第一百八十一起至第三百零二日止，為受胎期間。妻之受胎
    係在婚姻關係存續中者，推定其所生之子女為婚生子女，民法第一千零六十二條
    第一項、第一千零六十三條第一項定有明文。又受婚生子女推定者，如夫妻之一
    方能證明妻非自夫受胎者，得於知悉子女出生之日起，一年內提起否認之訴，民
    法第一千零六十三條第二項亦定有明文。查被告翟信偉係於八十七年十一月十日
    出生，回溯其受胎期間係在原告與被告甲○○之婚姻關係存續中，依法固應推定
    被告翟信偉為原告與被告甲○○之婚生子，而原告於九十年十二月初始知被告甲
    ○○於八十七年十一月十日生下被告翟信偉，惟被告翟信偉並非原告與被告甲○
    ○所生，已如前述，則原告於知悉後之一年內即九十一年六月十八日提起本件訴
    訟，請求判決如主文第一項所示，洵屬有據，應予准許。
三、結論：本件原告之訴為有理由，依民事訴訟法第八十五條第一項前段、第七十八
    條，判決如主文。
中　　　華　　　民　　　國　　九十一　　年　 　九　 　月　　　十六　　　日
                              臺灣板橋地方法院家事法庭
~B法　　　官　陳明珠
右為正本係照原本作成
如對本判決不服須於裁定送達後二十日內向本院提出上訴狀
中　　　華　　　民　　　國　　九十一　　年　 　九　 　月　　　十七　　　日
~B法院書記官　劉日賓
